【裁判字號】    89,毒抗,718
【裁判日期】    890809
【裁判案由】    毒品危害防制條例
【裁判全文】
臺灣高等法院刑事裁定                            八十九年度毒抗字第七一八號
    抗告人  甲○○
右列抗告人因毒品危害防制條例案件，不服臺灣新竹地方法院中華民國八十九年五月
三十一日裁定（八十九年度毒聲字第一三六二號）提起抗告，本院裁定如左：
    主  文
抗告駁回。
    理  由
一、本件抗告意旨如抗告狀所載（附件）。
二、經查：本件抗告人甲○○前因施用毒品案件，經依臺灣桃園地方法院及臺灣新竹
    地方法院裁定送觀察、勒戒後，均認無繼續施用毒品之傾向，業經臺灣桃園地方
    法院檢察官以八十七年度偵字第七○三三號、第九六九四號及臺灣新竹地方法院
    檢察署檢察官以八十七年度偵字第八一八五號處分不起訴確定在案。惟甲○○復
    基於概括之犯意，自八十八年十月十八日上午十時回溯前九十六小時內，於不詳
    處所，施用第二級毒品安非他命，為警於八十八年十月十八日尿檢後查獲之事實
    ，雖經甲○○否認，惟其尿液經送臺灣檢驗科技股份有限公司檢驗結果，為安非
    他命陽性反應，有該公司ＣＨ一九九九Ａ○○○二一六號尿液檢驗報告可按，按
    「尿液毒品檢驗：：若能使用先進之氣相層析質譜儀分析法確認，則可完全排除
    偽陽性之干擾，為目前最具公信力的檢驗方法」為法務部調查局第六處八十七年
    九月二十九日（八七）發技（一）字第八七○七四五七四號函所揭示，足見前揭
    尿液檢驗報告無偽陽性，鑑驗結果堪以採信；次按「甲基安非他命經口服投與後
    約百分之七十於二十四小時內自尿液中排出，約百分之九十於九十六小時內自尿
    液中排出，：：甲基安非他命之檢出與其投與方式、投與量、個人體質、採尿時
    間及檢測儀器之精密度等諸多因素有關，因此僅憑尿液中呈安非他命陽性反應，
    並無法確實推算吸食時間距採集時間之長短，惟依上述資料推斷，最長不可能超
    過四日」，亦有行政院衛生署藥物食品檢驗局八十一年二月八日（八一）藥檢壹
    字第○○一一五六號函一紙可稽。是依上開說明，抗告人於八十八年十月十八日
    採尿時起回溯前九十六小時內之某時，在不詳處所施用第二級毒品安非他命之犯
    行，堪予認定，其所辯不足採信。原審以抗告人係三犯毒品危害防制條例第十條
    之罪，依毒品危害防制條例第二十條第三項但書之規定，裁定令入戒治處所施以
    強制戒治一年，其認事用法於法並無不合。本件抗告，並無理由，應予駁回。
三、據上論結，應依刑事訴訟法第四百十二條，裁定如主文。
中      華      民      國    八十九    年      八      月      九      日
                              臺灣高等法院刑事第八庭
                                  審判長法  官  蔡  秀  雄
                                        法  官  陳  炳  彰
                                        法  官  沈  宜  生
右正本證明與原本無異。
不得抗告。
                                        書記官  明  祖  星
中      華      民      國    八十九    年      八      月      十一    日


司法院資訊處製作；財團法人民間司法改革基金會備份。
